【裁判字號】    97,上易,3294
【裁判日期】    980319
【裁判案由】    妨害自由等
【裁判全文】
臺灣高等法院刑事判決                97年度上易字第3294號
上  訴  人  臺灣新竹地方法院檢察署檢察官
被      告  乙○○
上列上訴人因被告妨害自由等案件，不服臺灣新竹地方法院97年
度易字第303號，中華民國97 年11月13日第一審判決（起訴案號
：臺灣新竹地方法院檢察署97年度偵字第1492、1494號），提起
上訴，本院判決如下：
    主  文
原判決關於公然侮辱暨拘役定執行刑部分均撤銷。
乙○○犯公然侮辱罪，處拘役拾伍日，如易科罰金，以新臺幣壹
仟元折算壹日；又犯公然侮辱罪，處拘役拾伍日，如易科罰金，
以新臺幣壹仟元折算壹日。
其他上訴駁回。
上開撤銷改判與上訴駁回所處之拘役部分，應執行拘役壹佰壹拾
日，如易科罰金，以新臺幣壹仟元折算壹日。
    事  實
一、乙○○前於民國91年間因違反廢棄物清理法案件，經法院判
    決判處有期徒刑1年6月確定，於94 年3月21日縮刑期滿執行
    完畢，仍不知悛悔。其因前女友甲○○不願與其繼續交往，
    竟心生怨懟，於附表一所示之時間，分別基於恐嚇他人名譽
    、生命或身體安全之各別犯意，於新竹市○○路418巷2號其
    住處或同市○○○路10號其工作場所內，以其所使用之0000
    000000號行動電話，傳送如附表一所示足以加害他人名譽、
    生命或身體之文字簡訊，至甲○○所使用之0000000000號行
    動電話內，而恐嚇甲○○，致甲○○心生恐懼，致生於危害
    渠安全。另於附表二編號1、8所示之時間，分別基於公然侮
    辱之各別犯意，及於附表二編號2至7、9、10 所示之時間，
    基於意圖散布於眾，分別基於妨害他人名譽之各別犯意，先
    後在甲○○位在新竹市○○路45號2 樓住處樓下之信箱上、
    甲○○所有停放於上址附近之車牌號碼HD-6107 號自用小客
    車擋風玻璃上，或其所有停放於上址之車牌號碼TZU-972 號
    機車座墊上等不特定人可任意進出、共聞共見之公共場所，
    張貼如附表二所示之書面文件，其中編號1、8所示內容，足
    以貶損甲○○社會地位及人格尊嚴，令甲○○難堪，而以此
    方式公然辱罵甲○○，另編號2至7、9、10 所示內容，足以
    毀損甲○○名譽之不實內容，而以此散布文字方式指摘傳述
    足以毀損甲○○個人名譽之事。
二、案經被害人甲○○訴請臺灣新竹地方法院檢察署檢察官偵查
    起訴。
    理  由
壹、有罪部分：
一、按被告以外之人於偵查中向檢察官所為之陳述，除顯有不可
    信之情況者外，得為證據，刑事訴訟法第159條之1 第2項定
    有明文。此乃因檢察官訊問證人、鑑定人等被告以外之人時
    ，均能遵守法律規定而不致違法取供，並令具結，可信性極
    高，為兼顧理論與實務而設。故被告、辯護人如主張證人於
    偵查中所為證言顯有不可信之情形者，本乎當事人主導證據
    調查原則，自應負舉證責任，否則，被告以外之人向檢察官
    所為之陳述，毋庸另為證明，即得作為認定被告犯罪之證據
    。查證人即告訴人甲○○於偵查中之供證，業經檢察官依法
    令其具結，而被告復未指出並證明各該證言有何顯不可信之
    情況，且無其他事證足資認定其於檢察官訊問時有受違法取
    供情事，得作為本案之證據，合先敘明。
二、訊據被告乙○○固坦承於上開時地，分別傳送如附表一所示
    之文字簡訊予告訴人甲○○，及張貼如附表二所示之書面文
    件，惟矢口否認有何恐嚇危害安全、公然侮辱及誹謗犯行，
    辯稱：因告訴人與有婦之夫交往，伊上開所為，均係好意規
    勸，並無恐嚇、侮辱及誹謗告訴人的意圖云云，經查：
  (一)被告上開以如附表一所示之文字簡訊恐嚇告訴人之事實，業
    據證人即告訴人甲○○於偵查及原審中供證明確（第2440號
    偵查卷第30、31頁，原審卷第79至83頁），並有被告所自承
    之各該簡訊內容翻拍照片附卷可參（第52號偵查卷第29、30
    、32、33、36 頁）。且觀諸如附表一編號1之簡訊內容載明
    ：「我會慢慢地把我們之間的事情，還有一些我知道的事情
    完全給寫出來…」等語，編號2 之文字簡訊記載：「…每次
    去你家載你上下班，出出入入的男人是誰，你還要一直在欺
    騙，甲○○早晚有一天我會碰到的」等語，編號3 之簡訊內
    容敘明：「…你們倆個真的該死」等語，編號4 之簡訊內容
    載明：「…我會用最賤的方法來對待你，無所不用其極的最
    賤的事情來對待你…」等語，編號5之文字簡訊記載：「…
    你可以跟那個跟你上床的男人講，我會對你們報復的」等語
    ，編號6 之文字簡訊則載為：「…我還是會出來也會回來，
    變成仇恨，而造成這一切是你…」等語，依上開簡訊內容客
    觀上確實有明示或暗示將來欲加害告訴人之名譽、生命或身
    體，且均足以使人心生畏懼，害怕個人名譽、生命或身體安
    全遭受危害，告訴人於原審供證：其收到上開文字簡訊後會
    感到害怕等語，乃與常情相符，堪予採信。
  (二)被告於上述時地分別張貼如附表二之書面文件而涉犯公然侮
    辱、散布文字誹謗之事實，業據被告於原審時供承不諱（原
    審卷第58頁背面、第83頁），核與告訴人於偵查中供證情節
    若合（第2440號偵查卷第30、31頁），並有如附表二所示各
    該書面文件影本在卷可稽（第52號偵查卷第7、8、10、11、
    12、15至17、21、22頁），被告此部分之自白乃與事實相符
    ，自堪採為認定本案犯罪事實之證據。
  (三)綜上所述，被告上開所辯，顯係事後卸責之詞，委無可採。
    被告上開恐嚇危害安全、公然侮辱及散布文字誹謗犯行，均
    事證明確，應依法論科。至被告聲請傳訊告訴人對質，惟告
    訴人於原審業以證人身分到庭接受交互詰問，並當庭與被告
    對質，業已保障被告之詰問及對質權，況告訴人於原審審理
    時供證明確，且本件事證已明，核無再予對質之必要。
三、被告傳送如附表一所示之文字簡訊，核其所為，均係觸犯刑
    法第305 條之恐嚇危害安全罪。被告張貼如附表二編號1、8
    之書面文件之所為，均核係觸犯刑法第309條第1項之公然侮
    辱罪。又被告張貼如附表二編號2至7、9、10 所示文字內容
    之行為，均係觸犯刑法第310條第2項之散布文字誹謗罪。被
    告所張貼如附表二編號1、8書面之內容，係以粗鄙之「賤」
    字辱罵告訴人，並非具體指摘傳述毀損告訴人名譽之事，應
    係構成公然侮辱罪，起訴書認被告此部分係觸犯散布文字誹
    謗罪，容屬有誤，惟其社會基本事實同一，爰變更起訴法條
    後予以審理之。復被告各次恐嚇危害安全、公然侮辱、散布
    文字誹謗犯行，所犯罪名相同部分，時間至少相距1 日或數
    日以上，罪名不同部分所犯構成要件不同，顯見犯意各別，
    應論以數罪併罰；被告因犯罪事實欄所載之前科而於94年 3
    月21日執行完畢，有本院被告前案紀錄表在卷可稽，其於上
    開有期徒刑執行完畢後，五年內再故意犯本件有期徒刑以上
    之上開恐嚇危害安全及散布文字誹謗各罪，均為累犯（被告
    所犯公然侮辱罪不構成累犯），各應依法加重其刑。原審就
    被告所犯恐嚇危害安全及散布文字誹謗部分，審酌被告與告
    訴人原為男女朋友關係，僅因告訴人提出分手即心生不滿，
    乃以上開恐嚇、加重誹謗等方式報復告訴人，致告訴人所受
    危害，及犯罪動機、犯罪後態度等一切情狀，因而判決被告
    所犯恐嚇危害安全罪6 罪各有期徒刑三月，及所犯散布文字
    誹謗罪8 罪各拘役四十日，並分別諭知易科罰金之折算標準
    ，及就宣告多數有期徒刑部分定執行刑為有期徒刑六月及諭
    知易科罰金之折算標準，經核並無不合。
四、檢察官上訴意旨略以：(一)被告於審理中藉詞狡辯，毫無悔過
    之意，對告訴人身心亦造成極大恐懼與傷害，又屬累犯，原
    審判決竟僅對被告各次恐嚇危害安全罪、散布文字誹謗罪分
    別量處有期徒刑3月、拘役40 日，似屬過輕。(二)又原審就被
    告恐嚇危害安全罪共6罪，各處有期徒刑3月，合併之刑期總
    計達有期徒刑18月，原審判決僅就有期徒刑部分酌定應執行
    之刑為有期徒刑6 月，所執行之刑度，僅為各刑合併刑期之
    三分之一，有無逾越自由裁量之內部界限，非無疑竇，又判
    決內復未敘明為何如此衡酌裁量之具體且合理之理由，自有
    判決不載理由之違法等語。惟按量刑之輕重，本為事實審法
    院得依職權自由裁量之事項，苟已斟酌刑法第57條各款所列
    情狀，而未逾越法定刑度，不得遽指為違法。原判決量刑時
    ，已依該規定審酌被告之犯後態度，及其行為對告訴人所造
    成之身心危害情形，並敘明本不宜寬恕，惟念被告犯罪動機
    係因中年感情遭拒，自尊受挫無法調適自己情緒，因陷於其
    中無法自拔方一時失慮衝動犯下前開犯行，於原審終究有坦
    承侮辱、誹謗犯行，於審理程序終結後亦具狀表明悔意，有
    其陳述狀1 紙在卷可稽，且幸未實際傷害告訴人，家中復有
    重病腦部癱瘓之年邁母親賴其照顧，有國軍桃園總醫院附設
    民眾診療服務處診斷證明書、中華民國身心障礙手冊附卷可
    參等一切情狀，予以綜合考量，所科之刑既未逾越法定刑度
    ，復難認有濫用自由裁量權之情事。再者，94年修正後之刑
    法第51條第5 款規定數罪併罰，宣告多數有期徒刑者，應於
    各刑中之最長期以上，各刑合併之刑期以下，定其應執行之
    刑期，並明定應執行之刑不得逾三十年。其就數罪併罰，固
    非採併科主義，而係採限制加重主義，就俱發各罪中，以最
    重之宣告刑為基礎，由法院參酌他罪之宣告刑，裁量加重定
    之，且不得逾法定最高限制。查原判決就宣告多數有期徒刑
    部分，已敘明被告所犯上開各罪因以數罪併罰論處，刑度加
    總合計比起以往已經過重，爰本乎罪刑相當之原則定其應執
    行之刑為有期徒刑六月，尚難認有悖於比例原則、公平正義
    原則等自由裁量之內部界限情事。是檢察官猶執前詞指摘原
    判決前開恐嚇危安全及加重誹謗有罪部分量刑過輕及就宣告
    多數有期徒刑部分所定應執行之刑度不當，為無理由，應予
    駁回（被告上訴部分另經本院判決駁回確定在案）。
五、原審就被告所犯公然侮辱罪部分據以論科，固非無見。惟依
    刑法第47條第1 項規定，係以被告前受徒刑之執行完畢，或
    一部之執行而赦免後，五年以內故意再犯有期徒刑以上之罪
    者，始以累犯論處。查刑法第309條第1項公然侮辱罪之法定
    刑為拘役或新臺幣九千元以下罰金，非屬有期徒刑以上之罪
    ，原審誤認本件被告所犯公然侮辱罪2 罪，均成立累犯，自
    有未合。檢察官上訴指摘原審量刑過輕及就拘役部分定執行
    刑不當，雖無可採，惟原判決既有上開可議而無可維持，自
    應由本院予以撤銷改判。爰審酌被告前有違反麻醉藥品管理
    條例及毒品前科，素行不佳，有本院被告前案紀錄表在卷可
    參，其與告訴人雖原為男女朋友，然僅因告訴人提出分手，
    即心存報復，以上開公然侮辱方式謾罵告訴人，致告訴人忍
    受鄰人之異樣眼光，及犯罪後態度等一切情狀，就其所犯二
    次公然侮辱罪各量處拘役十五日，及均諭知易科罰金之折算
    標準；並與上訴駁回（即被告所犯散布文字誹謗罪）所處之
    拘役部分，定其執行之刑及易科罰金之折算標準。
貳、無罪部分：
一、公訴意旨略以：被告於附表三所示之時間，基於恐嚇他人之
    各別犯意，分別以各該附表中所列加害告訴人生命、身體之
    內容恐嚇告訴人，均致告訴人心生畏懼致生危害於安全，因
    認被告此部分行為，亦均涉犯刑法第305 條之恐嚇危害安全
    罪嫌等語。
二、按犯罪事實應依證據認定之，無證據不得認定犯罪事實，又
    不能證明被告犯罪者，應諭知無罪之判決，刑事訴訟法第15
    4 條第2 項、第301 條第1 項分別定有明文。次按刑法第30
    5 條之恐嚇罪，以行為人以加害生命、身體、自由、名譽、
    財產之事，恐嚇他人致生危害於安全為要件，意思表示人對
    意思表示接收人之通知，是否該當於刑法上將來惡害通知之
    恐嚇範疇，須以所傳送之全部內容綜合加以判斷，然不管係
    以明示或暗示等方法，均須以具體加害上述各種法益之意思
    表示通知接收人，致意思表示接收人之心理狀態陷於危險不
    安之境界，亦即意思表示之惡害內容須具體明確，客觀上一
    般人均足以認為構成威脅，方得以此該項罪名相繩，斷不能
    僅以意思表示接收人之主觀感受為準，蓋每一個人對於外界
    事物之感受反應能力、壓力承受程度，或情感性格差異甚大
    ，倘僅以意思表示接收人一方之主觀感受為準，不僅有害於
    法律之安定性，亦容易限縮國民之行動、言論自由，而使意
    思表示人之行為動輒得咎，亦與刑法謙抑原則有違。
三、公訴人認被告傳送如附表三所示文字簡訊內容之行為，均涉
    犯恐嚇危害安全罪嫌，無非係以告訴人之指述及各該簡訊內
    容為其主要論據。惟訊據被告堅詞否認有何恐嚇犯行，並辯
    稱：伊傳送上開簡訊的目的，係要規勸告訴人勿再與有婦之
    夫來往，並無恐嚇告訴人之意等語，經查：
  (一)觀諸如附表三所示之文字簡訊，其內容諸如：「我說過用一
    生跟你賭因果報應」、「除非我死了，否則我的決心不會改
    變」、「這一輩子我用我的生命與你糾纏」、「我還是會去
    找你的」、「我仍會去找你，因為我永遠都不會放棄的」、
    「我每天無時無刻的提醒自己要找你」等語，均未明示或暗
    示欲加害告訴人何種生命、身體、自由、名譽、財產等法益
    。再衡諸愛與恨乃係感情之兩面，因愛慕在乎某人，卻未因
    而得到善意反應，往往會因愛生恨，如此陷於愛、恨情感反
    覆漩渦而無法自拔之人，其情緒反應多會忽而憤怒，忽而悲
    傷失落自省，於情緒憤怒時行為多伴隨暴力性、攻擊性，然
    於情緒悲傷失落時，亦有可能出現積極挽回、宣示忠貞等行
    為表徵，而參以告訴人於原審亦供證：伊與被告於95年10月
    經友人介紹認識，同年12月中，被告並介紹伊到被告公司上
    班，直至96年3 月份，因伊認與被告二人並不合適，乃提議
    分手，惟被告反應很激烈，認為伊係在利用被告介紹工作，
    而拒絕分手，但伊仍堅持分手，被告遂一直糾纏不清，會傳
    簡訊給伊，罵伊，或說很愛伊，會去找伊等語（原審卷第79
    、80頁），顯見本件被告即處於上開愛恨情緒反覆中。是以
    ，被告糾纏告訴人並殷盼告訴人回心轉意之際，所發出之簡
    訊內容，非必均係出於憤怒情緒所為之恐嚇之詞，故被告於
    原審所辯：其於如附表三所示之文字簡訊中所述「我會去找
    你」等語，係指永遠不會放棄告訴人，而非欲找告訴人報復
    等語，尚屬可信。又告訴人於原審供證：伊理解被告愛伊的
    決心不會改變，但因伊希望與被告分手，可是會害怕被告報
    復等語（原審卷80、81頁），可見告訴人內心感到恐懼之緣
    由，乃係因其對被告已無愛意，厭煩被告多次糾纏行為、個
    性反覆無常，及曾遭受被告辱罵，深怕被告做出不理性行為
    ，方感到害怕。是以，告訴人上開懼怕之心理，乃源自己身
    厭惡被告萬般糾纏不願分手之行為所致。故被告雖有傳送如
    附表三所示之文字簡訊，惟揆其內容難認有以將來之惡害通
    知告訴人之情事，自難以恐嚇危害安全罪相繩。原判決就被
    告上開被訴恐嚇危害安全部分，諭知無罪，核無違誤。檢察
    官上訴意旨指摘原審此部分諭知無罪判決為不當，亦為無理
    由，應予駁回。
據上論結，應依刑事訴訟法第369條第1項前段、第368條、第364
條、第299條第1項前段、第300條，刑法第309條第1項、第51條
第6款、第41條第1項前段，刑法施行法第1條之1，判決如主文。
本案經檢察官李月治到庭執行職務。
中    華    民    國    98    年    3     月    19    日
                  刑事第二十一庭審判長法  官  蘇隆惠
                                      法  官  曾家貽
                                      法  官  楊力進
以上正本證明與原本無異。
不得上訴。
                                      書記官  何仁崴
中    華    民    國    98    年    3     月    19    日
附表一
  ┌──┬──────┬───────────────────────┐
  │編號│時間（民國）│              恐嚇之簡訊內容                  │
  ├──┼──────┼───────────────────────┤
  │ １ │96年8月13日 │雯娟；我會慢慢的把我們之間的事情，還有一些我知│
  │    │20時59分    │道的事情完全給寫出來，然後公開在你家門口的佈告│
  │    │            │欄裏，讓大家的輿論來評論吧！（恐嚇加害甲○○名│
  │    │            │譽）                                          │
  ├──┼──────┼───────────────────────┤
  │ ２ │96年9月16日 │妳一直說沒有男人，妳們沒有怎麼樣，那每次去妳家│
  │    │14時34分    │載妳上下班，出出入入的男人是誰，妳還要一直在欺│
  │    │            │騙，甲○○早晚有一天我會碰到的。（恐嚇加害周雯│
  │    │            │娟生命、身體）                                │
  ├──┼──────┼───────────────────────┤
  │ ３ │96年9月20 日│甲○○；所有的事情都已經很明白了，妳們不用再否│
  │    │7時8分      │認，妳們早已上過床了，妳們倆個真的該死（恐嚇加│
  │    │            │害甲○○生命、身體）。                        │
  ├──┼──────┼───────────────────────┤
  │ ４ │96年10月14  │這些日子以來，我發覺沒有女人比妳賤，我會用最賤│
  │    │日15時26分  │的方法來對待妳，無所不用其極的最賤的事情來對待│
  │    │            │妳，這樣妳才會舒服，才會愉快，因為妳就是這麼賤│
  │    │            │的女人（恐嚇加害甲○○生命、身體）。          │
  ├──┼──────┼───────────────────────┤
  │ ５ │96年10月19  │就算這個社會沒有道德觀念，做人可以完全沒有是非│
  │    │日7時51分   │黑白，沒有情義，沒有任何一切做人的道理，那只有│
  │    │            │報復，妳可以跟那個跟妳上床的男人講，我會對妳們│
  │    │            │報復的（恐嚇加害甲○○生命、身體）。          │
  ├──┼──────┼───────────────────────┤
  │ ６ │96年11月9日 │就算我由妳所賜而進去關，我還是會出來也會回來，│
  │    │2時16分     │變成仇恨，而造成這一切是妳，還有妳別的男人所造│
  │    │            │成的（恐嚇加害甲○○生命、身體）。            │
  └──┴──────┴───────────────────────┘
附表二
  ┌──┬──────┬───────────────────────┐
  │編號│時間（民國）│              張貼之書面文件內容              │
  ├──┼──────┼───────────────────────┤
  │ １ │96年9 月間某│雯娟：為何一個女人要怎麼的賤，妳也不過只剩下女│
  │    │時          │姓原始的本能而已，所以才會這麼賤，是嗎？（犯公│
  │    │            │然侮辱罪）                                    │
  ├──┼──────┼───────────────────────┤
  │ ２ │96年9 月間某│妳現在不用進三井，可以直接在外面服務他了，難怪│
  │    │時          │妳在三井那麼重要的幹部，妳真的是賤種，操。（犯│
  │    │            │散布文字誹謗罪）                              │
  ├──┼──────┼───────────────────────┤
  │ ３ │96年9月16日 │甲○○：妳一直不承認在三井跟某個男人有關係上過│
  │    │            │床，那麼載妳的人是誰，妳們一直利用公事之便做私│
  │    │            │事之好，妳真是連做婊子都不如，真的願意做一條母│
  │    │            │狗，...........。（犯散布文字誹謗罪）         │
  ├──┼──────┼───────────────────────┤
  │ ４ │96年9月21日 │甲○○：每當我在半夜醒來時，我心好痛，找最恨最│
  │    │            │討厭的是如此刻意的欺瞞，今天就算是妳這麼願意跟│
  │    │            │他上床，這麼心甘情願的為他這麼做，但是妳們也不│
  │    │            │要為了我妨礙妳們，妳無謂睜眼說瞎話，........，│
  │    │            │妳寧願被人罵連婊子都不如，被人罵母狗，妳為了只│
  │    │            │要能與他相處，卻無所謂，.........。（犯散布文 │
  │    │            │字誹謗罪）                                    │
  ├──┼──────┼───────────────────────┤
  │ ５ │96年9 月21日│甲○○：妳一直不承認妳們已經上過床，但是妳們杜│
  │    │某時        │絕不了眾人之口，很多的情形大家都看在眼裏，妳真│
  │    │            │是連婊子都不如，妳們敢做卻不敢承認，妳真的是一│
  │    │            │條母狗，妳們真該死。（犯散布文字誹謗罪）      │
  ├──┼──────┼───────────────────────┤
  │ ６ │96年10月10日│妳「甲○○」這輩子不能沒有男人，因為妳要靠男人│
  │    │            │用妳的肉體來換取妳所要的東西，也因為妳沒有真正│
  │    │            │的實力，又不能吃苦，因此惟有用妳的肉體來換得。│
  │    │            │但是妳又不敢承認自己的行為，於是妳只好欺瞞來掩│
  │    │            │飾，所以妳找那些有家庭的男人，找一些只要妳上床│
  │    │            │就好不敢承認的男人，因此妳沒有羞恥心，所以妳的│
  │    │            │作才會做得連婊子都不如，............。（犯散布│
  │    │            │文字誹謗罪）                                  │
  ├──┼──────┼───────────────────────┤
  │ ７ │96年10月13日│甲○○：.....，有幾種男人絕對非常合妳，願意當 │
  │    │            │王八沒有骨氣或老是要靠妳出去賺的男人，又或者是│
  │    │            │妳用肉體來與他交換得到妳想要的男人，這些人最適│
  │    │            │合與妳在一起，而妳也只有這些男人才能與妳相配。│
  │    │            │（犯散布文字誹謗罪）                          │
  ├──┼──────┼───────────────────────┤
  │ ８ │96年10月14日│甲○○：我深深的發覺到很少有像妳這麼賤的女人，│
  │    │            │...因為妳就是這麼的賤,所以我會以最賤的方式慢慢│
  │    │            │的一次、一次的對待妳，這樣妳才會舒服。（犯公然│
  │    │            │侮辱罪）                                      │
  ├──┼──────┼───────────────────────┤
  │ ９ │96年10月21日│甲○○：妳完完全全沒有半點的羞恥心，當人家知道│
  │    │            │妳竟是這樣的人，我不知道妳的評價在那裏，但我想│
  │    │            │這些對妳是完全沒用的，因為妳連基本的人格、自尊│
  │    │            │妳都不要了，妳還在乎什麼，妳只要隨便與人上床，│
  │    │            │生活便可以過，所以妳不會在乎做不做人。（犯散布│
  │    │            │文字誹謗罪）                                  │
  ├──┼──────┼───────────────────────┤
  │ 10. │96年10月22日│甲○○：哦，我忘了妳進入保全去上課，是妳那位張│
  │    │            │先生帶給妳的，那麼為什麼不再叫張先生再幫妳介紹│
  │    │            │另一個呆子，再為妳安排較好的行業，如此妳也不用│
  │    │            │做這個總「幹」事，搞不好可以「幹」上總經理，這│
  │    │            │樣妳不是更高級了嗎？為什麼妳一定要這麼的賤呢，│
  │    │            │或許妳天生骨子裡就是這麼的賤。（犯散布文字誹謗│
  │    │            │罪）                                          │
  └──┴──────┴───────────────────────┘
附表三
  ┌──┬──────┬───────────────────────┐
  │編號│時       間 │                簡訊內容                      │
  ├──┼──────┼───────────────────────┤
  │ １ │96年9月17日 │甲○○；一切事情已經很明白，妳知道妳們三井外面│
  │    │10時59分    │哨所，是如何的講妳們，我說過用一生跟妳賭因果報│
  │    │            │應。                                          │
  ├──┼──────┼───────────────────────┤
  │ ２ │96年10月17  │我不是在講氣話，不管怎樣變化，除非我死了，否則│
  │    │日8時24分   │我的決心不會改變。                            │
  ├──┼──────┼───────────────────────┤
  │ ３ │96年10月24  │無論時間消失多久，也不管有有什麼樣的境遇阻礙，│
  │    │日18時59分  │這一輩子我用我的生命與你糾纏。                │
  ├──┼──────┼───────────────────────┤
  │ ４ │96年11月4日 │我這一輩子都會去找妳，這一輩子我會找到妳。    │
  │    │20時27分    │                                              │
  ├──┼──────┼───────────────────────┤
  │ ５ │96年11月11  │即使妳非常極度的討厭我，或者是恨我入骨，我還是│
  │    │日12時10分  │會去找妳的。                                  │
  ├──┼──────┼───────────────────────┤
  │ ６ │96年11月14  │妳們現在是很得意，只是希望妳們這一生都能這麼得│
  │    │日20時01分  │意才好，我會慢慢的來，因為時間無法消失一切。  │
  ├──┼──────┼───────────────────────┤
  │ ７ │96年11月16  │我會去梅竹找妳，就算會進去關我仍會去。        │
  │    │日7時12分   │                                              │
  ├──┼──────┼───────────────────────┤
  │ ８ │96年11月26  │在人生的旅程，遇見了妳是幸或是不幸，我不知道，│
  │    │日21時25分  │但是不管怎樣或者是會有什麼遭遇，我仍然會去找妳│
  │    │            │，因為我永遠都不會放棄的。                    │
  ├──┼──────┼───────────────────────┤
  │ ９ │96年11月27  │今後就算妳跟別的男人在一起生活，更不管妳人在何│
  │    │日23時36分  │處，我都會找妳。或許妳不相信，但是我每天無時無│
  │    │            │刻的提醒自己要找妳。                          │
  └──┴──────┴───────────────────────┘
附錄：本案論罪科刑法條全文
  中華民國刑法第309條
（公然侮辱罪）
公然侮辱人者，處拘役或3百元以下罰金。
以強暴犯前項之罪者，處1年以下有期徒刑、拘役或5百元以下罰
金。


司法院資訊處製作；財團法人民間司法改革基金會備份。
